# 劳务收入的完工百分比

提问人：会计人员 ABC 时间：2015-11-18 14:11:52
一家软件企业，为其他公司提供劳务收入，收入按测量成果方式确认完工比例，并按完工比例确认收入金额。
请问这种按成果测量确认收入的，对应项目发生的当年的营业成本如何确认呢？是否一定要按该项目预计全部成本乘测量确认的完工比例来归集当年发生的营业成本。
是否该项目预计全部成本乘当年测量确认的完工比例后确认的营业成本大于当年实际已发生的成本的差额要继续挂存货， 是否该项目预计全部成本乘当年测量确认的完工比例后确认的营业成本小于当年实际已发生的成本的差额应调整到应付呢？

回答人：chenyiwei
这种情况下，累计已发生的合同成本和累计已结转营业成本的合同成本之间的差额，在借方的，列报为“存货——劳务成本”；在贷方的，列报为“其他流动负债”。

提问人：会计人员 ABC 时间：2015-11-21 08:03:29
非常感谢陈老师，按您的意见，是否如下呢： 1 、我们收入按完工百分比法，结转到营业成本的金额也要按完工百分比。即按项目预计的全部成本乘以月末或年度确定的完工百分比得出的金额作为营业成本。 这个营业成本与实际发生的成本之间差额，在借方的，列报为“存货——劳务成本”；在贷方的，列报为“其他流动负债”。 是否呢？
2 、另外还想麻烦陈老师：这个单位的成本主要是工资成本。 正常如果差额出现贷方余额，即年末万完工比例为60%，预计项目总成本为 100 万，那么结转到营业成本的金额为 60 万，而公司账上年末发生的总成本为 50 万，实际成本与预计的成本相差 － 10 万，对于这负 10 万元，我们的分录是： 借：存货－劳务成本 10 万 贷：其他流动负债－预计后续营务成本 10 万但是如果该公司主要都是人工成本，那么还要做上述分录吗？这 10 万元的贷方科目是做“其他流动负债”还是“应付职工薪酬”呢？
谢谢陈老师了！

回答人：chenyiwei
1 、是。 2 、建议借：营业成本 60 万，贷：应付职工薪酬等 50 万（实际成本金额），贷：其他流动负债 10 万。